【裁判字號】    99,易,103
【裁判日期】    990921
【裁判案由】    詐欺等
【裁判全文】
臺灣士林地方法院刑事判決               99年度易字第103號
公  訴  人  臺灣士林地方法院檢察署檢察官
被      告  丙○○
            寅○○
上列被告等因詐欺等案件，經檢察官提起公訴（99年度偵字第96
號、第113 號、第605 號、第807 號、第2197號），被告等就被
訴事實均為有罪之陳述，經本院合議庭裁定改由獨任法官依簡式
審判程序審判後，本院判決如下：
    主  文
丙○○犯附表編號二至編號九、編號十一、編號十二所示之罪，
拾罪，各處附表編號二至編號九、編號十一、編號十二所示之刑
；應執行有期徒刑參年拾月，扣案之玻璃擊槌壹支、老虎鉗壹支
、鑰匙貳支，均沒收。
寅○○犯附表編號二至編號七、編號十至編號十二所示之罪，玖
罪，均累犯，各處附表編號二至編號七、編號十至編號十二所示
之刑；應執行有期徒刑參年肆月，扣案之玻璃擊槌壹支、老虎鉗
壹支，均沒收。
    事  實
一、丙○○前曾因詐欺案件，經臺灣臺中地方法院以九十七年度
    中簡字第二二九一號判決判處拘役二十九日確定，於民國九
    十七年十二月三十日易科罰金執行完畢（不構成累犯）。寅
    ○○前曾因違反麻醉藥品管理條例、違反槍砲彈藥刀械管制
    條例兩案件，經本院以八十二年度訴字第一五０二號判決各
    判處有期徒刑五年六月、三月確定，再因違反麻醉藥品管理
    條例案件，經本院以八十二年度易字第二二０二號判決判處
    有期徒刑八月，上訴後復經本院合議庭以八十三年度上易字
    第一０六二號判決駁回上訴而確定，上開數罪嗣並經本院以
    裁定定其應執行刑為有期徒刑六年確定，送監執行至八十五
    年七月二十四日假釋出監在外，假釋期間不知悔改，又因非
    法吸用化學合成麻醉藥品、違反肅清煙毒條例等案件，遭撤
    銷假釋，並由本院以八十七年度訴字第二九四號依序各判處
    有期徒刑九月、三年三月，並定其應執行刑為有期徒刑三年
    十月確定，連同撤銷前開假釋後之殘刑三年二月又十一日，
    接續執行至九十四年十一月十五日縮刑期滿出監，執行完畢
    （構成累犯）。
二、丙○○、寅○○仍不知悔改，又與辛○○（由本院另行審結
    ）共組竊盜集團，分別意圖為自己不法之所有，並均基於竊
    盜犯意，丙○○於附表編號二至編號九所示之時間、地點，
    寅○○於附表編號二至編號七、編號十所示之時間、地點，
    或單獨或二人或三人，分別以附表各項所示之方法，竊取附
    表所示之被害人車輛、車牌或車上財物。
三、丙○○與辛○○於九十八年十二月二日凌晨，在基隆市竊得
    癸○○之0000000000號行動電話後（參見附表編
    號九），認有機可乘，復另行起意，與寅○○共同意圖為自
    己不法之所有，兩次基於詐欺取財之犯意聯絡，分別於附表
    編號十一、十二所示之時間、地點，以附表編號十一、十二
    所示之方法詐騙癸○○之友甲○○，而向甲○○分別詐得附
    表編號十一、十二所示之財物。
四、查獲經過：
（一）九十八年十一月二十七日，寅○○因稍早時間（九十八年
      十一月二十六日）另涉竊盜案，為警循線查獲其竊取二四
      五九—ＸＶ車牌之犯行後（參見附表編號十），於承辦警
      員尚未發覺其竊取ＬＥ—九八八七號、三四五二—ＦＨ號
      兩部自用小客車之犯行前（參見附表編號二、編號三），
      向警員自首此部分犯罪，並主動帶領警員前往臺北縣汐止
      市○○路五指山上不詳山區，起獲上開兩部贓車之車體殘
      骸。
（二）九十八年十二月九日下午四時三十分許，丙○○在臺北縣
      汐止市○○○路九十四號旁，欲駕駛其停放該處之六七九
      六—ＬＱ號贓車時（該車當時懸掛ＨＲ—０三０一號車牌
      ，參見附表編號四），為埋伏警員當場查獲，現場並扣得
      丙○○所有供其竊取上開車輛所用之玻璃擊槌一支、老虎
      鉗一支；繼而於當日下午五時許，為警在臺北市南港區○○○路附近停車場內，查獲駕駛ＩＳ—五九六五號贓車（
      該車當時懸掛六七九六—ＬＱ號車牌，參見附表編號五）
      ，欲前來與丙○○見面之寅○○。
（三）九十八年十二月十一日，丙○○復自行前往臺北市政府警
      察局南港分局，於警員尚未發覺其竊取七Ｔ—四一一五號
      自用小客車之犯行前（參見附表編號八），向警員自首此
      部分犯罪，並提出其所有供竊取上開車輛使用之汽車鑰匙
      二支。
（四）九十八年十二月二十九日中午十二時許，辛○○駕駛Ｔ五
      —六八一二號贓車（該車當時懸掛ＥＺ—八七七六號車牌
      ，參見附表編號一），行經臺北市○○區○○街一段一九
      六號前時，為警當場查獲，並扣得辛○○所有供竊取上開
      贓車所用之鑰匙一把，而查獲上情。
五、案經臺北市政府警察局南港分局、臺北縣政府警察局金山分
    局、汐止分局分別移送臺灣士林地方法院檢察署檢察官偵查
    起訴。
    理  由
一、證據能力部分：
（一）後引之共犯辛○○、被害人卯○○等人之警詢筆錄，雖均
      係被告以外之人於審判外以言詞所為之陳述，屬於傳聞證
      據，惟被告丙○○、寅○○均自白犯罪，在本院審理時亦
      同意引用上開筆錄作為審判資料，本院審酌上開筆錄作成
      時之情況，亦認為適當，依刑事訴訟法第一百五十九條之
      五第一項規定，上開警詢筆錄均得做為證據。
（二）後引證人康日存等人於檢察官偵查中所為之證詞，雖亦為
      前述之傳聞證據，且未經被告等人交互詰問，採證過程尚
      未完備，惟康日存等人之證詞，核無顯不可信之情況，依
      刑事訴訟法第一百五十九條之一第二項規定，本得作為證
      據，被告丙○○、寅○○二人事後不僅認罪，且未再請求
      傳喚康日存等人到庭作證，等若放棄反對詰問權之行使，
      前開採證過程之瑕疵，已經獲得補正，是故，康日存等人
      之偵訊筆錄，亦有證據能力。
（三）至於後述之其餘證據依法原則上均有證據能力，被告與辯
      護人亦未對其證據能力有何抗辯，參酌最高法院九十七年
      度臺上字第一０六九號判決意旨，此部分證據具有證據能
      力之法律依據，即不再贅。
二、訊據被告丙○○、寅○○各坦承上開竊盜、詐欺等犯行不諱
    ，且查：
（一）被告丙○○、寅○○如何與辛○○共組竊車集團，被告丙○○於附表編號二至編號九所示之時間、地點，被告寅○○則於附表編號二至編號七、編號十所示之時間、地點，
      或單獨或二人或三人，分別以附表各項所示之方法，竊取
      附表所示之被害人財物，期間，渠三人復利用竊得附表編
      號九之被害人癸○○之0000000000號行動電話
      之機會，以附表編號十一、十二所示之方法，詐騙癸○○
      之友甲○○財物等事實，業經被告丙○○、寅○○分別自
      承屬實，核與共犯辛○○於警詢中自承與被告二人共同犯
      案之情節相符，與附表編號二至編號十之被害人卯○○、
      庚○○、壬○○、己○○、丑○○、丁○○、乙○○、癸○○分別於警詢或檢察官偵查中證述渠等車輛、車牌失竊
      等情節，附表編號十一、十二之被害人甲○○於警詢中指
      述其如何遭被告等人冒友人癸○○之名詐騙之情節，亦屬
      相符（卯○○部分見九十九年度偵字第一一三號卷第五十
      八頁；庚○○部分見同上偵查卷第六十一頁；壬○○部分
      見九十九年度偵字第九六號卷第二十頁；己○○部分見同
      上偵查卷第十八頁；丑○○部分見同上偵查卷第二十二頁
      ；丁○○部分見九十九年度偵字第六０五號卷第四十六頁
      、九十九年度偵字第九六號卷第八十一頁；乙○○部分見
      九十九年度偵字第一一三號卷第六十四頁；癸○○部分見
      同上偵查卷第六十八頁；甲○○部分見同上卷第七十四頁
      ），又證人戊○○於警詢中自承以八千元向被告丙○○購
      入七Ｔ—四一一五號贓車等語（九十九年度偵字第一一三
      號卷第五十二頁），證人辛○○於警詢中指稱：二四五九
      —ＸＶ號車牌係寅○○所竊等語（九十九年度偵字第八０
      七號卷第十四頁），證人即警員康日存於檢察官偵查中證
      稱：九十八年十一月二十六日先查獲寅○○竊取汽油，循
      線查得其駕駛的車輛為贓車等語（九十九年度偵字第九六
      號卷第八十一頁），也可分別佐證被告丙○○自白竊取七
      Ｔ—四一一五號贓車等語（附表編號八），及被告寅○○
      自白：九十八年十一月二十六日警方查獲的贓車，其上懸
      掛的二四五九—ＸＶ號車牌是伊竊取的等語（附表編號十
      ），均非子虛，此外，復有ＬＥ—九八八七號自用小客車
      之車體照片五張、三四五二—ＦＨ號自用小客車之車體照
      片六張、六七九六—ＬＱ號自用小客車（懸掛ＨＲ—０三
      ０一號車牌）之採證照片十二張、ＩＳ—五六九五號自用
      小客車（懸掛六七九六—ＬＱ號車牌）之採證照片四張、
      七Ｔ—四一一五號自用小客車之尋獲地點及引擎號碼拓印
      照片共十一張（依序見九十九年度偵字第一一三號卷第二
      十頁至第二十二頁、第二十三頁至第二十五頁、九十九年
      度偵字第九六號卷第四十五頁至第四十九頁、第四十三頁
      至第四十四頁、九十九年度偵字第一一三號卷第八十六頁
      至第九十一頁），被告等傳送給甲○○之詐欺簡訊翻拍照
      片一張、甲○○受騙匯款之交易明細一張（九十九年度偵
      字第一一三號卷第八十三頁、第九十九頁）、壬○○、己○○、丑○○、丁○○、癸○○出具之贓物領據各一份（
      九十九年度偵字第九六號卷第三十三頁、第三十五頁、第
      三十四頁、九十九年度偵字第六０五號卷第五十頁、九十
      九年度偵字第一一三號卷第七十三頁），查扣贓物保管條
      一份（九十九年度偵字第一一三號卷第八十四頁），臺北
      縣政府警察局車輛尋獲電腦輸入單六份（九十九年度偵字
      第一一三號卷第一二八頁、第一三０頁、九十九年度偵字
      第九六號卷第三十七頁、第三十八頁、第三十六頁、九十
      九年度偵字第六０五號卷第四十九頁）附卷可稽，及被告
      丙○○所有用於竊取六七九六—ＬＱ號自用小客車（參見
      附表編號四）之玻璃擊槌一支、老虎鉗一支，用於竊取七
      Ｔ—四一一五號自用小客車（參見附表編號八）之鑰匙二
      把扣案之可資佐證，足徵被告二人前開自白均屬實在，可
      以採信。
（二）次查，被告寅○○於九十八年十一月二十六日，因另涉竊
      盜案件為警查獲後，乃於翌日（十一月二十七日）主動帶
      領警員前往臺北縣汐止市○○路五指山上不詳山區，起獲
      ＬＥ—九八八七號、三四五二—ＦＨ號兩部自用小客車之
      車體殘骸（參見附表編號二、編號三），並自承與阿倫共
      同行竊上開兩部車輛等語，隨後被告寅○○、丙○○又於
      九十八年十二月十一日自動到案，被告丙○○另主動向警
      方供出其竊取七Ｔ—四一一五號自用小客車之犯行（參見
      附表編號八），斯時警員尚未發覺被告二人此部分犯罪等
      情，業經證人即警員康日存、子○○分別於檢察官偵查及
      本院審理時證述在卷（九十九年度偵字第九六號卷第八十
      一頁、本院卷第九十五頁），並有被告寅○○、丙○○各
      次警詢筆錄在卷可考（九十九年度偵字第一一三號卷第十
      六頁、第三十一頁），經核被告二人此部分所為，符合自
      首規定，至於被告丙○○於九十八年十二月十一日到案時
      ，雖亦供出五Ａ—七六二五號贓車所在（參見附表編號七
      ），惟否認此部分竊盜犯行（同上偵查卷第三十一頁），
      其此部分所為應非自首可比，併此敘明。
（三）綜上所述，被告丙○○、寅○○之犯行俱臻明確，應依法
      論科。
三、查鐵鎚、老虎鉗、扳手均係鐵製工具，持以揮舞，客觀上足
    以傷害人之生命、身體，應係兇器，是故，被告二人與辛○○在行竊六七九六—ＬＱ號自用小客車及ＦＰ—七一八七號
    車牌時（參見附表編號四、編號六），既分別持有上開工具
    ，此部分自均應論以攜帶兇器竊盜罪。核被告丙○○所為，
    係犯附表編號二至編號九所示之竊盜罪，及附表編號十一、
    編號十二所示之詐欺取財罪，被告寅○○所為，則係犯附表
    編號二至編號七、編號十所示之竊盜罪，及附表編號十一、
    編號十二所示之詐欺取財罪。被告丙○○就所犯上開十罪，
    被告寅○○就所犯上開除附表編號十以外之八罪，分別與辛○○有犯意聯絡及行為分擔，均為共同正犯。被告丙○○共
    犯十罪，被告寅○○共犯九罪，渠等所犯各罪間，犯罪時間
    、地點、被害人均有不同，客觀上可以依其行為，分開評價
    ，且係分別起意，應分論併罰。被告丙○○、寅○○在警員
    尚未發覺被告丙○○所犯附表編號八之竊盜犯行，及被告寅
    ○○所犯附表編號二、編號三之竊盜犯行前，即分別向警員
    自首，已見前述，考量被告二人均有悔意，爰就渠等此部分
    犯罪，分別依刑法第六十二條前段規定減輕其刑。被告寅○○前有如事實欄一所示之科刑及執行情形，有其臺灣高等法
    院被告前案紀錄表一份在卷可稽，其於前案有期徒刑執行完
    畢後，五年內再犯上揭九件有期徒刑以上刑之罪，為累犯，
    其所犯上開各罪，均應依刑法第四十七條第一項規定加重其
    刑。被告寅○○所犯附表編號二、編號三之兩罪，其刑有同
    時加重及減輕之情形，此部分應依刑法第七十一條第一項規
    定，先加後減之。爰審酌被告二人與辛○○共組竊盜集團，
    進而以竊得之被害人行動電話，向被害人友人行騙，究其犯
    罪動機及目的，不外懶於工作，又貪圖生活享受，希冀藉此
    不勞而獲所致，均無可取，而被告等以隨機竊車作為犯罪手
    段，增加民眾對公共安全之不信賴感，無形中造成社會之潛
    在危害，被害人所受之損失，被告丙○○於警詢時起，即坦
    承全部詐欺及大部分竊盜犯行，被告寅○○初始僅坦承竊盜
    部分之犯行，惟事後在本院審理時亦坦承詐欺部分之犯行，
    犯後態度均尚稱良好，渠等之年齡、智識、犯罪前科，檢察
    官就被告丙○○部分求處有期徒刑二年四月，就被告寅○○
    部分求處有期徒刑二年，並均請求諭知強制工作，衡諸本案
    情節，就徒刑部分均稍嫌過輕，就強制工作部分，考量被告
    二人分受有期徒刑三年十月、三年四月之宣告（應執行刑）
    ，刑度已經不輕，當無再重複對之宣告刑前強制工作之必要
    等一切情狀，分別量處如附表所示之刑，並均定其應執行刑
    ，以示懲儆。
四、扣案之玻璃擊槌一支、老虎鉗一支及鑰匙二支均係被告丙○○所有，依其查扣情狀，玻璃擊槌、老虎鉗係在被告丙○○
    欲開啟六七九六—ＬＱ號贓車時（參見附表編號四），為警
    一併逮捕、查扣，鑰匙則係被告丙○○向警員自首其竊取七
    Ｔ—四一一五號贓車（參見附表編號八）時自動提出，被告
    丙○○在本院審理時亦自承：上開工具均係伊竊車時所用的
    工具等語，應分別在其所犯上開兩罪之主文下諭知沒收，其
    餘扣案之物，尚不能證明與被告二人之犯罪有關，不能沒收
    ，併此敘明。
據上論斷，應依刑事訴訟法第二百七十三條之一第一項、第二百
九十九條第一項前段，刑法第二十八條、第三百二十條第一項、
第三百二十一條第一項第三款、第四款、第三百三十九條第一項
、第六十二條前段、第四十七條第一項、第五十一條第五款、第
三十八條第一項第二款，判決如主文。
本案經檢察官鄭富城到庭執行職務。
中    華    民    國    99    年    9     月    21    日
                  刑事第八庭  法  官  陳彥宏
以上正本證明與原本無異。
如不服本判決應於收受判決後10日內向本院提出上訴書狀，並應
應敘述具體理由。其未敘述上訴理由者，應於上訴期間屆滿後20
日內向本院補提理由書(均須按他造當事人之人數附繕本)「切勿
逕送上級法院」。
                              書記官  范煥堂
中    華    民    國    99    年    9     月    21    日
論罪法條：刑法第320 條第1 項、第321 條第1 項第3 款、第4
          款、第339 條第1 項。
中華民國刑法第320條
意圖為自己或第三人不法之所有，而竊取他人之動產者，為竊盜
罪，處5  年以下有期徒刑、拘役或 5 百元以下罰金。
意圖為自己或第三人不法之利益，而竊佔他人之不動產者，依前
項之規定處斷。
前二項之未遂犯罰之。
中華民國刑法第321條
犯竊盜罪而有左列情形之一者，處 6 月以上、 5 年以下有期徒
刑：
一、於夜間侵入住宅或有人居住之建築物、船艦或隱匿其內而犯
    之者。
二、毀越門扇、牆垣或其他安全設備而犯之者。
三、攜帶兇器而犯之者。
四、結夥三人以上而犯之者。
五、乘火災、水災或其他災害之際而犯之者。
六、在車站或埠頭而犯之者。
前項之未遂犯罰之。
中華民國刑法第339條
意圖為自己或第三人不法之所有，以詐術使人將本人或第三人之
物交付者，處 5 年以下有期徒刑、拘役或科或併科 1 千元以下
罰金。
以前項方法得財產上不法之利益或使第三人得之者，亦同。
前二項之未遂犯罰之。
      附  表
┌─┬───┬─────────────┬─────┬───────┐
│編│行為人│犯罪事實                  │處罰主文  │備註          │
│號│      │                          │          │              │
├─┼───┼─────────────┼─────┼───────┤
│一│辛○○│辛○○意圖為自己不法之所有│          │1.辛○○尚未到│
│  │      │，基於竊盜犯意，於九十八年│          │  案。        │
│  │      │十二月二十八日凌晨六時許，│          │              │
│  │      │在臺北市南港區○○○路○段│          │              │
│  │      │捷運機廠前，持自備之鑰匙一│          │              │
│  │      │把，開啟李慧惠所有（由葉鴻│          │              │
│  │      │儒使用）停放該處之Ｔ五—六│          │              │
│  │      │八一二號自用小客車（引擎號│          │              │
│  │      │碼：VQ00000000號）車門後，│          │              │
│  │      │入內發動駛離，予以竊取，得│          │              │
│  │      │手後由辛○○懸掛ＥＺ—八七│          │              │
│  │      │七六號車牌，留供已用。    │          │              │
├─┼───┼─────────────┼─────┼───────┤
│二│辛○○│辛○○、丙○○、寅○○共同│丙○○結夥│1.所犯法條：刑│
│  │丙○○│意圖為自己不法之所有，基於│三人竊盜，│  法第321 條第│
│  │寅○○│竊盜之犯意聯絡，於九十八年│處有期徒刑│  1 項第4 款之│
│  │      │十一月八日晚間八時許，在臺│柒月。    │  結夥三人竊盜│
│  │      │北市○○街三十六巷巷口處，├─────┤  罪。        │
│  │      │推由丙○○、寅○○在旁把風│寅○○結夥│2.寅○○自首。│
│  │      │，而由辛○○持自備之鑰匙一│三人竊盜，│              │
│  │      │把，開啟卯○○使用，停放該│累犯，處有│              │
│  │      │處之ＬＥ—九八八七號自用小│期徒刑肆月│              │
│  │      │客車（引擎號碼：A4A13202號│。        │              │
│  │      │）車門後，入內將車發動駛離│          │              │
│  │      │，予以竊取。得手後三人將車│          │              │
│  │      │駛往臺北縣汐止市○○路不詳│          │              │
│  │      │地點（屬五指山山區），合力│          │              │
│  │      │拆卸車上零件後變賣圖利。  │          │              │
├─┼───┼─────────────┼─────┼───────┤
│三│辛○○│辛○○、丙○○、寅○○共同│丙○○結夥│1.所犯法條：刑│
│  │丙○○│意圖為自己不法之所有，基於│三人竊盜，│  法第321 條第│
│  │寅○○│竊盜之犯意聯絡，於九十八年│處有期徒刑│  1 項第4 款之│
│  │      │十一月九日晚間九時五十分許│柒月。    │  結夥三人竊盜│
│  │      │，在臺北市○○街四三六巷巷├─────┤  罪。        │
│  │      │口處，由丙○○、寅○○在旁│寅○○結夥│2.寅○○自首。│
│  │      │把風，辛○○持自備之鑰匙一│三人竊盜，│              │
│  │      │把，開啟庚○○所有，停放該│累犯，處有│              │
│  │      │處之三四五二—ＦＨ號自用小│期徒刑肆月│              │
│  │      │客車（引擎號碼：M4T10223號│。        │              │
│  │      │）車門後，入內將車發動駛離│          │              │
│  │      │，予以竊取。得手後三人將車│          │              │
│  │      │駛往臺北縣汐止市○○路不詳│          │              │
│  │      │地點（屬五指山山區），合力│          │              │
│  │      │拆卸車上零件後變賣圖利。  │          │              │
├─┼───┼─────────────┼─────┼───────┤
│四│辛○○│辛○○、丙○○、寅○○共同│丙○○結夥│1.所犯法條：刑│
│  │丙○○│意圖為自己不法之所有，基於│三人，攜帶│  法第321 條第│
│  │寅○○│竊盜之犯意聯絡，於九十八年│兇器竊盜，│  1 項第4 款、│
│  │      │十二月六日凌晨五時許，攜帶│處有期徒刑│  第3 款之結夥│
│  │      │客觀上可以傷害人之生命、身│捌月，扣案│  三人，攜帶兇│
│  │      │體，可供作兇器所用之玻璃擊│之玻璃擊槌│  器竊盜罪。  │
│  │      │槌一支、老虎鉗一支、鐵鎚一│壹支、老虎│              │
│  │      │支（鐵鎚未扣案，不予沒收）│鉗壹支，均│              │
│  │      │，至臺北縣汐止市○○路○段│沒收。    │              │
│  │      │近樟樹一路附近處，由丙○○├─────┤              │
│  │      │、寅○○在旁把風，辛○○則│寅○○結夥│              │
│  │      │持上開兇器鐵鎚，擊破停放該│三人，攜帶│              │
│  │      │處，由壬○○使用之六七九六│兇器竊盜，│              │
│  │      │—ＬＱ號自用小客車（該車原│累犯，處有│              │
│  │      │屬施阿秀所有，引擎號碼：X3│期徒刑玖月│              │
│  │      │14584 號）車窗後進入車內，│，扣案之玻│              │
│  │      │再以黃碘欽留在車內之備份鑰│璃擊槌壹支│              │
│  │      │匙發動引擎，將車駛離，予以│、老虎鉗壹│              │
│  │      │竊取。得手後交由丙○○懸掛│支，均沒收│              │
│  │      │ＨＲ—０三０一號車牌，以掩│。        │              │
│  │      │人耳目，而由丙○○留用。  │          │              │
├─┼───┼─────────────┼─────┼───────┤
│五│辛○○│辛○○、丙○○、寅○○共同│丙○○結夥│1.所犯法條：刑│
│  │丙○○│意圖為自己不法之所有，基於│三人竊盜，│  法第321 條第│
│  │寅○○│竊盜之犯意聯絡，於九十八年│處有期徒刑│  1 項第4 款之│
│  │      │十二月七日凌晨三、四時許，│柒月。    │  結夥三人竊盜│
│  │      │在宜蘭縣宜蘭市○○路三二四├─────┤  罪。        │
│  │      │巷處，由丙○○、寅○○坐於│寅○○結夥│              │
│  │      │渠等先前竊得之六七九六—Ｌ│三人竊盜，│              │
│  │      │Ｑ號贓車（參見附表編號四）│累犯，處有│              │
│  │      │車內把風，辛○○則持自備之│期徒刑捌月│              │
│  │      │鑰匙一把，開啟己○○所有，│。        │              │
│  │      │停放該處之ＩＳ—五六九五號│          │              │
│  │      │自用小客車（引擎號碼：F22A│          │              │
│  │      │0- 0000000號）車門後，入內│          │              │
│  │      │將車發動駛離，予以竊取。得│          │              │
│  │      │手後交由寅○○懸掛六七九六│          │              │
│  │      │—ＬＱ號車牌，俾掩人耳目後│          │              │
│  │      │，留供寅○○使用。        │          │              │
├─┼───┼─────────────┼─────┼───────┤
│六│辛○○│辛○○、丙○○、寅○○共同│丙○○結夥│1.所犯法條：刑│
│  │丙○○│意圖為自己不法之所有，基於│三人，攜帶│  法第321 條第│
│  │寅○○│竊盜之犯意聯絡，於九十八年│兇器竊盜，│  1 項第4 款、│
│  │      │十一月月底前某日，在臺北縣│處有期徒刑│  第3 款之結夥│
│  │      │汐止市某處，由辛○○、李鴻│陸月。    │  三人，攜帶兇│
│  │      │祥在旁把風，由寅○○持客觀├─────┤  器竊盜罪。  │
│  │      │上可以傷害人之生命、身體，│寅○○結夥│              │
│  │      │可作為兇器使用之扳手一把（│三人，攜帶│              │
│  │      │未扣案不予沒收），拆卸ＦＰ│兇器竊盜，│              │
│  │      │—七一八七號自用小客車之車│，累犯，處│              │
│  │      │牌二面（為丑○○所有），予│有期徒刑柒│              │
│  │      │以竊取。                  │月。      │              │
├─┼───┼─────────────┼─────┼───────┤
│七│辛○○│辛○○、丙○○、寅○○共同│丙○○結夥│1.所犯法條：刑│
│  │丙○○│意圖為自己不法之所有，基於│三人竊盜，│  法第321 條第│
│  │寅○○│竊盜之犯意聯絡，於九十八年│處有期徒刑│  1 項第4 款之│
│  │      │十二月八日下午三時許，在臺│柒月。    │  結夥三人竊盜│
│  │      │北縣八里鄉○○路○段四六０├─────┤  罪。        │
│  │      │號旁，由丙○○、寅○○在旁│寅○○結夥│              │
│  │      │把風，辛○○持自備之鑰匙一│三人竊盜，│              │
│  │      │支，開啟丁○○所有，停放該│累犯，處有│              │
│  │      │處之五Ａ—七六二五號自用小│期徒刑捌月│              │
│  │      │客車（引擎號碼：VA-AM37576│。        │              │
│  │      │號）車門後，入內將車發動，│          │              │
│  │      │駛離別處，而予竊取。得手後│          │              │
│  │      │三人將車駛往臺北市文山區開│          │              │
│  │      │元街六十五號公園藏放。    │          │              │
├─┼───┼─────────────┼─────┼───────┤
│八│辛○○│辛○○與丙○○共同意圖為自│丙○○共同│1.所犯法條：刑│
│  │丙○○│己不法之所有，基於竊盜之犯│竊盜，處有│  法第320 條第│
│  │      │意聯絡，於九十八年十一月二│期徒刑肆月│  1 項之普通竊│
│  │      │十六日凌晨二時許，在臺北市│，扣案之鑰│  盜罪。      │
│  │      │南港區○○街成功橋下處，由│匙貳支沒收│2.丙○○自首。│
│  │      │丙○○在旁把風（丙○○攜有│。        │              │
│  │      │作案工具之鑰匙二支），黃忠│          │              │
│  │      │誠則持自備鑰匙一把，開啟李│          │              │
│  │      │致暐所使用，停放該處之七Ｔ│          │              │
│  │      │—四一一五號自用小客車（引│          │              │
│  │      │擎號碼：VM-AK03556號）車門│          │              │
│  │      │後，入內發動引擎，予以竊取│          │              │
│  │      │，得手後由丙○○將車以八千│          │              │
│  │      │元代價販售給戊○○（戊○○│          │              │
│  │      │涉嫌故買贓物部分，由本院另│          │              │
│  │      │行審結），所得則由丙○○、│          │              │
│  │      │辛○○二人朋分花用。      │          │              │
├─┼───┼─────────────┼─────┼───────┤
│九│辛○○│辛○○與丙○○共同意圖為自│丙○○共同│1.所犯法條：刑│
│  │丙○○│己不法之所有，基於竊盜之犯│竊盜，處有│  法第320 條第│
│  │      │意聯絡，於九十八年十二月二│期徒刑伍月│  1 項之普通竊│
│  │      │日凌晨二時許，在基隆市中山│。        │  盜罪。      │
│  │      │區○○路二五二號處，由李鴻│          │              │
│  │      │祥在旁把風，辛○○則持自備│          │              │
│  │      │鑰匙一把，開啟癸○○所有，│          │              │
│  │      │停放該處之Ｕ三—四五六０號│          │              │
│  │      │自用小客車車門後，入內竊取│          │              │
│  │      │癸○○所有，擺放該車車內之│          │              │
│  │      │背包一個、衛星導航器一支、│          │              │
│  │      │0000000000號行動│          │              │
│  │      │電話一支等物。            │          │              │
├─┼───┼─────────────┼─────┼───────┤
│十│寅○○│寅○○意圖為自己不法之所有│寅○○竊盜│1.所犯法條：刑│
│  │      │，基於竊盜犯意，於九十八年│，累犯，處│  法第320 條第│
│  │      │十一月二十五日某時許，在臺│有期徒刑參│  1 項之普通竊│
│  │      │北市○○區○○街近大榮貨運│月。      │  盜罪。      │
│  │      │行處，以不明工具，拆卸停於│          │              │
│  │      │此處之車牌號碼二四五九—Ｘ│          │              │
│  │      │Ｖ號自用小客車車牌二面，予│          │              │
│  │      │以竊取，得手後將竊得之車牌│          │              │
│  │      │懸掛在不詳車號之小客車車上│          │              │
│  │      │使用（該車車身號碼為：VA-A│          │              │
│  │      │A16565號，由警方另行追查）│          │              │
│  │      │。                        │          │              │
├─┼───┼─────────────┼─────┼───────┤
│十│辛○○│辛○○、丙○○於九十八年十│丙○○共同│1.所犯法條：刑│
│一│丙○○│二月二日凌晨，在基隆市竊得│意圖為自己│  法第339 條第│
│  │寅○○│癸○○之000000000│不法之所有│  1 項之詐欺取│
│  │      │四號行動電話後（參見附表編│，以詐術使│  財罪。      │
│  │      │號九），渠二人認有機可乘，│人將本人之│              │
│  │      │復另行起意，與寅○○共同意│物交付，處│              │
│  │      │圖為自己不法之所有，基於詐│有期徒刑肆│              │
│  │      │欺取財之犯意聯絡，先於九十│月。      │              │
│  │      │八年十二月二日上午八時二十├─────┤              │
│  │      │八分許，以癸○○上開行動電│寅○○共同│              │
│  │      │話傳送簡訊給癸○○之友江敏│意圖為自己│              │
│  │      │綺，略稱：癸○○因為車禍肇│不法之所有│              │
│  │      │事，需要借錢和解，會再請朋│，以詐術使│              │
│  │      │友出面云云，再由寅○○在電│人將本人之│              │
│  │      │話中佯裝為癸○○之友，與江│物交付，累│              │
│  │      │敏綺聯絡，進而於當日稍後時│犯，處有期│              │
│  │      │間，以上開行動電話傳送內容│徒刑伍月。│              │
│  │      │為「匯錢給對方家屬... 方便│          │              │
│  │      │說話郵局號碼700 局號000265│          │              │
│  │      │7 帳號058845寅○○」之簡訊│          │              │
│  │      │給甲○○，使甲○○誤信係楊│          │              │
│  │      │文盛本人借款，遂按辛○○等│          │              │
│  │      │人指示，於當日上午十時三十│          │              │
│  │      │四分許，在臺北市○○街附近│          │              │
│  │      │之不詳便利超商店內，以自動│          │              │
│  │      │櫃員機將新臺幣（下同）一萬│          │              │
│  │      │三千元匯入寅○○上開帳戶，│          │              │
│  │      │辛○○、寅○○並在甲○○匯│          │              │
│  │      │款後，將款項提領一空，所得│          │              │
│  │      │則由三人朋分花用。        │          │              │
├─┼───┼─────────────┼─────┼───────┤
│十│辛○○│辛○○、丙○○竊得癸○○之│丙○○共同│1.所犯法條：刑│
│二│丙○○│0000000000號行動│意圖為自己│  法第339 條第│
│  │寅○○│電話，並夥同寅○○以之冒用│不法之所有│  1 項之詐欺取│
│  │      │癸○○名義，向甲○○詐得一│，以詐術使│  財罪。      │
│  │      │萬三千元後（參見附表編號九│人將本人之│              │
│  │      │、編號十一），食髓知味，復│物交付，處│              │
│  │      │另行起意，共同意圖為自己不│有期徒刑肆│              │
│  │      │法之所有，基於詐欺取財之犯│月。      │              │
│  │      │意聯絡，先於當日中午十二時├─────┤              │
│  │      │許，由辛○○、丙○○持前開│寅○○共同│              │
│  │      │癸○○之行動電話，傳送內容│意圖為自己│              │
│  │      │為「借筆記型電腦1 台」的簡│不法之所有│              │
│  │      │訊給甲○○，並由寅○○佯裝│，以詐術使│              │
│  │      │為癸○○之友，以電話與江敏│人將本人之│              │
│  │      │綺聯絡，使甲○○誤信為楊文│物交付，累│              │
│  │      │盛本人向其商借電腦，而於當│犯，處有期│              │
│  │      │日下午不詳時間，與寅○○相│徒刑伍月。│              │
│  │      │約在臺北市○○街二五０號對│          │              │
│  │      │面之OK便利商店處，將其所有│          │              │
│  │      │之一台筆記型電腦交給寅○○│          │              │
│  │      │，寅○○得手後，將電腦交給│          │              │
│  │      │辛○○轉手變賣，所得則由三│          │              │
│  │      │人朋分花用。              │          │              │
└─┴───┴─────────────┴─────┴───────┘

司法院資訊處製作；財團法人民間司法改革基金會備份。
